臺灣臺北地方法院交通事件裁定　　　　　94年度交聲字第11號
原處分機關　交通部公路總局台北區監理所
異議人即
受處分人　　甲○○
上列異議人即受處分人因違反道路交通管理處罰條例事件，對於
交通部公路總局臺北區監理所中華民國93年12月23日所為之處分
（原處分案號：北監自裁字裁40-U00000000號），聲明異議，本
院裁定如下：
    主  文
異議駁回。
    理  由
一、按汽車駕駛人，駕車在鐵路平交道有警鈴已響、閃光號誌已
    顯示，仍強行闖越者，處2000元以上4000元以下（註：新臺
    幣6000元以上12000元以下）罰鍰，並記違規點數3點，道路
    交通管理處罰條例第54條第1項第1款、第63條第1項第3款定
    有明文。又汽車行駛中，駕駛人看到鐵路平交道標誌或標線
    後，應即將速度減低至時速15公里以下，接近平交道時，該
    鐵路平交道設有警鈴及閃光號誌者、警鈴已響，閃光號誌已
    顯示，駕駛人應暫停俟火車通過後，看、聽鐵路兩方確無火
    車駛來，始得通過，道路交通安全規則第104條第1項本文、
    第2款亦有明文。
二、原處分意旨略以：本件異議人即受處分人（下稱異議人）甲
    ○○（原裁決書誤載為「鐘」癸煌）於民國93年9月18日上
    午8時39分許，駕駛其所有、車牌號碼VP-2580號自小客車，
    行經嘉義縣民雄鄉○○路山側鐵路平交道，該鐵路平交道設
    有警鈴及閃光號誌，且其時警鈴已響，閃光號誌已顯示，異
    議人仍於警鈴已響、遮斷器啟動後2.0秒時闖越該平交道，
    經在該處設置之微電腦自動照相機攝得上開車輛於遮斷器啟
    動後2.0秒時壓到距離軌道1.5公尺處之感應線圈、於遮斷器
    啟動後3.0秒時仍以時速18公里穿越平交道，舉發單位即內
    政部警政署鐵路警察局第3警務段員警以異議人有闖越平交
    道（警鈴響、閃光號誌顯示、遮斷器開始放下）之違規行為
    ，依道路交通管理處罰條例第7條之2規定逕行舉發，異議人
    於收受上開舉發通知單後，於應到案日期（93年11月28日）
    前之93年11月18日到案陳述意見，經原處分機關函請舉發單
    位調查結果，仍認本件違規事實明確，於93年12月23日依道
    路交通管理處罰條例第54條第1項第1款、第63條第1項第3款
    ，違反道路交通管理事件統一裁罰標準表規定，裁處異議人
    罰鍰新台幣9000元，並記違規點數3點，異議人於同日收受
    裁決書，旋即提出本件聲明異議。
三、異議意旨略以：舉發單位所設置之自動照相機於遮斷器啟動
    2.0秒後即拍攝違規車輛，不符合人類精神反應需要，亦未
    考量車流量，且異議人駕車行經該平交道，在通過黃網區○
    ○○○○道警鈴聲響（即為遮斷器啟動2.0秒），當時因已
    進入黃網區（禁停區）且後面有車，進退兩難，若不繼續前
    進，將遭火車追撞云云。然查：(一)本件拍攝採證照片之微電
    腦自動照相機功能運作正常，於平交道警鈴響起、閃光號誌
    顯示6秒、遮斷起啟動1秒後始拍攝違規車輛，迭據內政部警
    政署鐵路警察局第3警務段93年12月15日鐵三警行字第09300
    04453號函、94年2月14日鐵三警行字第0940000384函覆明確
    ，汽車駕駛人於聽到平交道警鈴響起、見到閃光號誌顯示時
    即應暫停等候火車經過，而非於遮斷器啟動後始應停車，業
    據前開規定規範明確，是上開微電腦自動照相機於警鈴響起
    、閃光號誌顯示後6秒始拍攝違規車輛，允屬合理，異議人
    誤解法令規定，認伊於遮斷器啟動後2.0秒即遭拍攝違規行
    為，不合人類精神精神反應、亦未考量車流量云云，即非可
    採；(二)異議人亦不否認有於93年9月18日上午8時39分許，駕
    駛其所有、車牌號碼VP-2580號自小客車，行經嘉義縣民雄
    鄉○○路山側鐵路平交道，該鐵路平交道設有警鈴及閃光號
    誌，且其時警鈴已響，閃光號誌已顯示，異議人猶駕車穿越
    該平交道等情，核與卷附採證照片2紙所攝情形相符；至異
    議人以伊不能將車停放於黃網區，否則將違反禁止臨時停車
    之規定，並遭火車及後方車輛撞及，故必須繼續行進通過等
    語置辯，然經核閱卷附內政部警政署鐵路警察局第3警務段
    94 年2月14日鐵三警行字第0940000384函附採證照片2幀，
    第1幀顯示為遮斷器啟動2.0秒時，異議人所駕車輛在平交道
    前黃網區（前輪已壓到距離軌道1.5公尺處之感應線圈），
    但尚未進入軌道區，異議人倘於進入黃網區時因警鈴已響、
    閃光號誌已顯示而停車等候火車通過，即無闖越平交道之行
    為可言，亦不致發生遭行經火車撞擊之危險，且內政部警政
    署鐵路警察局第3警務段前函亦明確指稱：「若警鈴已響、
    閃光號誌已顯示，即汽車行進已進入黃網區仍應暫停於該處
    ，不可再行駛。」等語，異議人捨此不為，猶繼續行駛而致
    闖越平交道，所執上開辯詞（遵守禁止臨時停車規定、擔心
    遭火車撞及），亦非可採；又觀諸第2幀採證照片，異議人
    後方亦無其他車輛追及之情，異議人空言後方有車輛，作為
    必須向前行駛闖越平交道之理由，又未舉證以實其說，亦難
    採取。
四、綜上所述，本件異議人確有駕車在鐵路平交道有警鈴已響、
    閃光號誌已顯示，仍強行闖越之違規行為，從而原處分機關
    以異議人違規事實明確，依道路交通管理處罰條例第54 條
    第1項第1款、第63條第1項第3款，違反道路交通管理事件統
    一裁罰標準表規定，裁處異議人罰鍰新台幣9000元，並記違
    規點數3點，自屬適法，異議人空言指摘原處分不當，求予
    撤銷免罰，為無理由，應予駁回。
五、據上論斷，應依道路交通案件處理辦法第19條規定，裁定如
    主文。
中　　華　　民　　國　　94　　年　　1 　　月　　24　　日
　　　　　　　　　交通法庭法　官　 張永宏
以上正本證明與原本無異
如不服本裁定應於送達後5日內向本院提出抗告狀
      　　　　　　　　　　書記官　 楊灥
中　　華　　民　　國　　94　　年　　1　　月　　 24　　日
